臺灣雲林地方法院刑事判決　　　　　　　 93年度訴字第705號
公　訴　人　臺灣雲林地方法院檢察署檢察官
被　　　告　丙○○　男　43歲.
選任辯護人　洪秀一律師
上列被告因違反槍砲彈藥刀械管制條例案件，經檢察官提起公訴
（93年度偵字第4117號、第4320號），本院判決如下：
    主  文
丙○○未經許可，持有可發射子彈具有殺傷力之改造手槍，累犯
，處有期徒刑壹年陸月，併科罰金新臺幣伍萬肆仟元，罰金如易
服勞役，以新臺幣玖佰元即銀元佰元折算壹日。扣案之可發射
子彈具有殺傷力之改造手槍壹枝（槍枝管制編號：000000
0000）沒收。
    事  實
一、丙○○於民國91年間因妨害家庭案件，經法院判處有期徒刑
    6 月確定，並於91年7 月16日易科罰金執行完畢。猶不知悔
    改，明知未經許可不得無故持有槍砲彈藥刀械管制條例所列
    之槍砲，竟於92年11月間，在竊得某輛自用小客車後，經檢
    視發現車內置有仿GL0CK 廠27型半自動手槍製造之玩具手槍
    改造而成可發射子彈具殺傷力之改造手槍1 枝（槍枝管制編
    號：0000000000）及不具殺傷力之土造子彈1 顆，仍基於持
    有可發射子彈具有殺傷力改造手槍之犯意，未經許可持有該
    手槍。嗣為警於93年1 月20日16時30分許，在丙○○所承租
    之雲林縣西螺鎮福田里社口68之18號西邊倉庫內，尋回張新
    凱所有失竊之車牌號碼F8-3708 號（懸掛偽造車牌號碼YO-8
    333 號）自用小客車，並在該車內查扣上開改造手槍1 枝及
    無殺傷力之土造子彈1 顆（被告所涉竊盜及行使偽造特種文
    書罪部分，由本院另案審理中）。
二、案經雲林縣警察局西螺分局報告臺灣雲林地方法院檢察署檢
    察官偵查起訴。
    理  由
一、認定犯罪事實所憑之證據及理由：
  (一)被告於警詢中坦承：我有向江文鎮承租雲林縣西螺鎮福田里
    社口68之18號西邊倉車。號碼YO-8333 號車碼是我以新臺幣
    30,000元向1名姓曾的男子所購買，該車牌是偽造的。改造
    手槍是我竊取車輛時，在所偷竊車輛上撿的，因為經過一段
    時間，我不敢確定是在哪輛車上撿的等語（見西警刑字第09
    30009450號卷第2頁至第4頁）；於本院坦承：這把槍是在我
    所竊取車子的駕駛座腳踏板地毯下面撿到的，當時我有退彈
    匣看一看發現子彈就在彈匣裡面，因為車子偷了之後，我會
    先將車子裡面檢查1次，最重要是看有無現金，我是和乙○
    ○一起去偷的。我沒有對外宣揚我撿到這把槍，我車子到億
    豐汽車修理廠保養時，我有拿槍出來把玩。我沒有拿這枝槍
    做任何使用。我不知道是在哪輛車上撿到的，因為我不會去
    記行竊車輛的車牌號碼。懸掛車牌號碼YO-8333號自用小客
    車是我平日代步的車輛，我就將行車電腦及竊車的工具都放
    在這輛車上，我出去偷車都是開這輛車等語（見本院卷第41
    頁背面至第44頁、第64頁）。
  (二)證人乙○○於偵查中供稱：被告有開1 輛車牌號碼YO-8333
    號自用小客車，我於92年11月份，在雲林縣莿桐鄉億豐汽車
    修理廠旁邊的空地看過被告拿1 枝改造手槍，他拿出來好像
    在研究等語（見93年度偵字第4117號卷第90頁至第91頁、第
    93頁）；於本院證述：我和被告有一起去偷過車，約從92年
    10月、11月。我們竊車後，通常都是被告在車裡面找看有無
    貴重的物品，我有聽被告講過在車上撿到槍，好像是說在車
    上的腳踏板處撿到的，被告說槍枝的槍管洞很大，但沒有告
    訴我是哪輛車撿到的。後來我有1 次在雲林縣莿桐鄉億豐汽
    車修理廠旁邊的空地，看過被告拿1 把槍在手上看，槍枝的
    顏色是黑色。我與被告行竊時有開過懸掛車牌號碼YO-8333
    號自用小客車等語（見本院卷第58頁至第61頁），並有扣案
    之黑色改造手槍1 枝可參，互核被告上開供詞，足認被告係
    於92年11月間某日，在竊得某輛自用小客車後，經檢視車內
    發現上開手槍1 枝及子彈1 顆，仍加以持有。
  (三)證人張新凱於警詢中證述：警方於93年1 月20日，在雲林縣
    西螺鎮褔田里社口68之18號內，尋獲懸掛車牌號碼YO-8333
    號自用小客車是我妻子張陳玉蓮所有，由我在使用，該車係
    於92年9 月10日，在雲林縣斗六市○○路299 號前失竊，警
    方尋獲時車上有改造手槍1 枝、子彈1 顆不是我的等語（西
    警刑字第0930220175號卷第4 頁），並有贓物認領保管單及
    車輛竊盜、車牌失竊資料個別查詢報表─查詢車輛認可資料
    各1 紙在卷可佐（見西警刑字第0930220175號第7 頁、第8
    頁），可證車牌號碼F8-3708 號自用小客車係於92年9 月10
    日4 時許失竊，上開手槍1 枝、子彈1 顆並非證人張新凱所
    有。
  (四)證人江文鎮於警詢、偵查中證述：被告有向我承租廠房，廠
    房都是被告在使用，警方進入廠房內發現1 輛懸掛車牌號碼
    YO-8333 號BMW 廠牌的自用小客車，並在駕駛座左邊小置物
    箱查獲手槍1 枝，該槍內有子彈1 顆。被告有駕駛車牌號碼
    YO-8333 號自用小客車等語（見西警刑字第0930220175號卷
    第1 至2 頁；93年度偵字第4117號卷第84 頁 至第86頁）。
    核與證人黃世宏即西螺分局警員於偵查中證述：當天在雲林
    縣西螺鎮福田里社口68之18號西邊倉庫內，在1 輛懸掛車牌
    號碼YO-8333 號自用小客車駕駛座車門內置物箱內發現1 枝
    手槍、1 顆子彈等語（見93偵字第4117號卷第86頁、第87頁
    ）相符，並有租賃契約書影本1 份、雲林縣警察局西螺警察
    局搜索扣押筆錄1 份、扣押物品目錄表1 份、照片9 幀在卷
    可佐（見西警刑字第093022 0175 號第9 頁至第10頁、第12
    頁至第21頁），可證被告確有向證人江文鎮承租雲林縣西螺
    鎮福田里社口68之18號西邊倉庫，且車牌號碼F8-3708 號（
    懸掛偽造車牌號碼YO-8333 號）自用小客車係由被告在使用
    ，警方並在該車內查扣上開手槍1 枝、子彈1 顆。
  (五)另扣案之槍枝1 枝、子彈1 顆經內政部警政署刑事警察局鑑
    驗結果認：送鑑改造手槍1 枝（槍枝管制編號：0000000000
    ），認係由仿GL0CK 廠27型半自動手槍製造之玩具手槍去除
    槍管內阻鐵而成之改造手槍，機械性能良好，可擊發適用之
    子彈，認具殺傷力。而送鑑子彈1 顆，認係由土造金屬彈殼
    加裝直徑約8.9mm 之金屬彈頭而成之土造子彈，經實際試射
    結果，無法擊發，認不具殺傷力，此有該局93年3 月8 日刑
    鑑字第0930036413號槍彈鑑定書1 份在卷可參（見93年度核
    退偵219 號第15至18頁），可證被告未經許可持有上開可發
    射子彈具殺傷力之改造手槍1枝。
  (六)綜上證據，足證被告於92年11月間，在所竊得某輛自用小客
    車，經檢視車內發現上開可發射子彈具殺傷力之改造手槍1
    枝後，竟未經許可持有該手槍。
二、對於被告辯解，本院之判斷：
  (一)被告辯稱：
  1.被告持有上開改造手槍之原因係因該槍枝置放在被告所竊取
    之車輛上，該槍枝係屬贓物，而持有贓物係竊盜當然之結果
    ，故被告所犯竊盜與槍砲彈藥刀械管制條例二罪間，具有原
    因結果之牽連關係，為牽連犯。
  2.被告和證人乙○○駕駛懸掛車牌號碼YO-8333號自用小客車
    外出行竊多次，則被告持上開槍枝去行竊，即符合刑法第
    321條第1項第3款之攜帶兇器竊盜罪。
  3.而被告所犯竊盜罪部分既已先繫屬於本院，並以93年度訴字
    第22號受理在案，則本件與上開案件既具有牽連犯或連續犯
    之裁判上一罪關係，已為上開案件起訴效力所及，自不得重
    行起訴，依法應諭知不受理之判決等語。
  (二)不採之理由：
  1.按刑法上之牽連犯，必須二個以上之行為有方法與結果之關
    係者，始足構成，亦即必須以犯一罪之方法行為犯他罪，或
    以犯一罪之結果行為犯他罪，方有牽連關係之可言。牽連犯
    的數行為間，有無方法或結果行為與目的行為之牽連關係存
    在，應參酌行為時客觀的事實以為決定，亦即在客觀上認其
    方法或結果行為，與犯罪之目的行為，有不可分離之直接密
    切關係，始克成立（最高法院73年台上字第5446號、79年台
    上字第547號判例要旨參照）。
  2.經查：
  (1)本件被告係於竊得自用小客車後，經檢視車內發現上開改造
    手槍，始基於持有可發射子彈具有殺傷力改造手槍之犯意，
    未經許可持有該手槍，已如前述，被告初本無以竊盜為未經
    許可持有可發射子彈具有殺傷力改造手槍方法之意思，且未
    經許可持有可發射子彈具有殺傷力之改造手槍亦非必以竊盜
    為方法，未經許可持有可發射子彈具有殺傷力之改造手槍更
    非竊盜之當然結果，是被告未經許可持有上開改造手槍之行
    為，顯係另行起意，就通常一般觀念，尚難認係被告犯竊盜
    罪之目的行為或結果行為，並無牽連關係存在，依上開判例
    要旨所示，自不得論以牽連犯。故被告仍以前詞置辯，顯不
    足採。
  (2)又被告固於本院供稱：懸掛車牌號碼YO-8333 號自用小客車
    是我平日代步的車輛，我就將行車電腦及竊車的工具都放在
    這輛車上，我出去偷車都是開這輛車等語（見本院卷第44頁
    正面）。核與證人乙○○於本院證述：我與被告行竊時有開
    過懸掛車牌號碼YO-8333號自用小客車等語（見本院卷第59
    頁背面）相符。惟此僅能證明該懸掛車牌號碼YO-8333號自
    用小客車係由被告在使用，被告和證人乙○○並曾駕駛該車
    外出行竊之事實。況證人乙○○於偵查及本院均證述：僅看
    過被告把玩該手槍1次等語，已如前述，故尚難僅以被告有
    駕駛上開車輛外出行竊，而上開改造手槍係在該車上查獲，
    即遽以推論被告有持該槍枝外出行竊之事實。被告仍以前詞
    置辯，亦不足採。
三、論罪科刑之理由：
  (一)按被告行為後本院裁判前，槍砲彈藥刀械管制條例業經部分
    修正，於94年1 月26日經總統公布施行，並於94年1 月29日
    生效，原第11條刪除，持有改造手槍改列為修正後之第8 條
    第4 項（處3 年以上10年以下有期徒刑，併科新臺幣7,000,
    000 元以下罰金），依刑法第2 條第1 項比較新舊法輕重之
    結果，修正前之規定對被告較為有利（處1 年以上7 年以下
    有期徒刑，併科新臺幣7,000,000 元以下罰金），應適用修
    正前槍砲彈藥刀械管制條例第11第4 項之規定。故被告丙○
    ○所為，係犯修正前槍砲彈藥刀械管制條例第11條第4 項未
    經許可持有可發射子彈具有殺傷力之改造手槍罪。
  (二)被告於91年間因妨害家庭案件，經法院判處有期徒刑6月確
    定，並於91年7月16日易科罰金執行完畢，有臺灣高等法院
    被告全國前案紀錄表1份在卷可參，其於5年以內再犯本件有
    期徒刑以上之罪，為累犯，依刑法第47條規定，應加重其刑
    。
  (三)審酌被告前有妨害家庭、竊盜、公共危險、恐嚇之犯罪前科
    ，有上開紀錄表1 份在卷可參，素行不佳，竟未經許可持有
    可發射子彈具有殺傷力之槍枝1 枝，危害社會治安，惟考量
    其於犯罪後就事實部分坦承不諱，態度良好等一切情狀，量
    處如主文所示之刑，並諭知罰金如易服勞役之折算標準。
  (四)扣案之仿GL0CK 廠27型半自動手槍製造之玩具手槍改造而成
    之改造手槍1枝（槍枝管制編號：0000000000），係屬違禁
    物，爰依刑法第38條第1項第1款規定，宣告沒收。至於扣案
    之子彈1顆，並不具殺傷力，非屬違禁物，爰不予宣告沒收
    。
四、適用之法律：
  (一)程序法方面：刑事訴訟法第299條第1項前段。
  (二)實體法方面：修正前槍砲彈藥刀械管制條例第11條第4 項，
    刑法第11條前段、第2條第1項但書、第47條、第42條第2項
    、第38條第1項第1款，罰金罰鍰提高標準條例第2條，現行
    法規所定貨幣單位折算新臺幣條例第2條。
本案經檢察官甲○○到庭執行職務。
中　　華　　民　　國　　94　　年　　4 　　月　　6 　　日
                  刑事第三庭    審判長法  官 劉 國 賓
                                      法  官 廖 國 勝
                                      法  官 蘇 錦 秀
以上正本證明與原本無異。
如不服本判決，應於判決送達後10日內，向本院提出上訴狀。（
須附繕本）。
                                      書記官 李 雅 怡
中　　華　　民　　國　　94　　年　　4 　　月　　6 　　日
槍砲彈藥刀械管制條例第11條
未經許可，製造、販賣或運輸第4條第1項第1款所稱其他可發射
金屬或子彈具有殺傷力之各式槍砲者，處五年以上有期徒刑，併
科新臺幣一千萬元以下罰金。
未經許可，轉讓、出租或出借前項所列槍砲者，處三年以上十年
以下有期徒刑，併科新臺幣七百萬元以下罰金。
意圖供自己或他人犯罪之用，而犯前二項之罪者，處無期徒刑或
七年以上有期徒刑，併科新臺幣一千萬元以下罰金。
未經許可，持有、寄藏或意圖販賣而陳列第 1 項所列槍砲者，處
一年以上七年以下有期徒刑，併科新臺幣七百萬元以下罰金。
第 1 項至第 3 項之未遂犯罰之。
